# 中审众环研究 - 实务案例卷 2023 年会更新吗？

提问人：chj2051985 时间：2023-10-13 15:44:49
请问中审众环研究-实务案例卷 2023 年会更新吗？

回答人：chenyiwei
目前正在更新中。但因为内容较多，有些地方的改动较大，因此进度可能较慢。预计新版本的发布时间在年底或者明年初。谢谢关注！